Config:
  hfst:
    Gen: ../../../src/generator-gt-norm.hfst
    Morph: ../../../src/analyser-gt-norm.hfst
  xerox:
    Gen: ../../../src/generator-gt-norm.xfst
    Morph: ../../../src/analyser-gt-norm.xfst
    App: lookup

Tests:

# todo:
# Proofread the gold standard (below)
# Then: run analyser, then correct.


  Noun -  - ei tsekattu : # Noun '' - ei tsekattu

     kaunis+A+Sg+Nom: kaunis
     kaunis+A+Sg+Gen: kaunhiin
     kaunis+A+Sg+Par: kaunista
     kaunis+A+Sg+Tra: kaunhiiksi
     kaunis+A+Sg+Abe: kaunhiitta
     kaunis+A+Sg+Ine: kaunhiissa
     kaunis+A+Sg+Ela: kaunhiista
     kaunis+A+Sg+Ill: kaunhiisseen
     kaunis+A+Sg+Ade: kaunhiila
     kaunis+A+Sg+Abl: kaunhiilta
     kaunis+A+Sg+All: kaunhiile
     kaunis+A+Sg+Ess: kaunhiina

     kaunis+A+Pl+Nom: kaunhiit
     kaunis+A+Pl+Gen: [kaunhiitten, kaunhijen]
     kaunis+A+Pl+Par: [kaunhiita, kaunhija]
     kaunis+A+Pl+Tra: kaunhiiksi
     kaunis+A+Pl+Abe: kaunhiitta
     kaunis+A+Pl+Ine: kaunhiissa
     kaunis+A+Pl+Ela: kaunhiista
     kaunis+A+Pl+Ill: kaunhiissiin
     kaunis+A+Pl+Ade: kaunhiila
     kaunis+A+Pl+Abl: kaunhiilta
     kaunis+A+Pl+All: kaunhiile
     kaunis+A+Pl+Com: kaunhiine
     kaunis+A+Pl+Ess: kaunhiina

     kaunis+A+Sg+Compar+Nom: kaunhiimpi
     kaunis+A+Sg+Compar+Gen: kaunhiiman
     kaunis+A+Sg+Compar+Par: kaunhiimpaa
     kaunis+A+Sg+Compar+Tra: kaunhiimaksi
     kaunis+A+Sg+Compar+Abe: kaunhiimatta
     kaunis+A+Sg+Compar+Ine: kaunhiimassa
     kaunis+A+Sg+Compar+Ela: kaunhiimasta
     kaunis+A+Sg+Compar+Ill: kaunhiimphaan
     kaunis+A+Sg+Compar+Ade: kaunhiimalla
     kaunis+A+Sg+Compar+Abl: kaunhiimalta
     kaunis+A+Sg+Compar+All: kaunhiimalle
     kaunis+A+Sg+Compar+Ess: kaunhiimpanna

     kaunis+A+Pl+Compar+Nom: kaunhiimat
     kaunis+A+Pl+Compar+Gen: kaunhiimitten
     kaunis+A+Pl+Compar+Par: kaunhiimpia
     kaunis+A+Pl+Compar+Tra: kaunhiimiksi
     kaunis+A+Pl+Compar+Abe: kaunhiimitta
     kaunis+A+Pl+Compar+Ine: kaunhiimissa
     kaunis+A+Pl+Compar+Ela: kaunhiimista
     kaunis+A+Pl+Compar+Ill: kaunhiimphiin
     kaunis+A+Pl+Compar+Ade: kaunhiimilla
     kaunis+A+Pl+Compar+Abl: kaunhiimilta
     kaunis+A+Pl+Compar+All: kaunhiimille
     kaunis+A+Pl+Compar+Ess: kaunhiimpinna
     kaunis+A+Pl+Compar+Com: kaunhiimpinne

     kaunis+A+Sg+Superl+Nom: kaunhiin
     kaunis+A+Sg+Superl+Gen: kaunhiiman
     kaunis+A+Sg+Superl+Par: kaunhiinta
     kaunis+A+Sg+Superl+Tra: kaunhiimaksi
     kaunis+A+Sg+Superl+Abe: kaunhiimatta
     kaunis+A+Sg+Superl+Ine: kaunhiimassa
     kaunis+A+Sg+Superl+Ela: kaunhiimasta
     kaunis+A+Sg+Superl+Ill: kaunhiimphaan
     kaunis+A+Sg+Superl+Ade: kaunhiimalla
     kaunis+A+Sg+Superl+Abl: kaunhiimalta
     kaunis+A+Sg+Superl+All: kaunhiimalle
     kaunis+A+Sg+Superl+Ess: kaunhiimpanna

# Kaksi i:tÃ¤ pl superl gen on vain Por ja Rai varieteeteissÃ¤.

     kaunis+A+Pl+Superl+Nom: kaunhiimat
     kaunis+A+Pl+Superl+Gen: kaunhiimitten
     kaunis+A+Pl+Superl+Par: kaunhiimpia
     kaunis+A+Pl+Superl+Tra: kaunhiimiksi
     kaunis+A+Pl+Superl+Abe: kaunhiimitta
     kaunis+A+Pl+Superl+Ine: kaunhiimissa
     kaunis+A+Pl+Superl+Ela: kaunhiimista
     kaunis+A+Pl+Superl+Ill: kaunhiimphiin
     kaunis+A+Pl+Superl+Ade: kaunhiimilla
     kaunis+A+Pl+Superl+Abl: kaunhiimilta
     kaunis+A+Pl+Superl+All: kaunhiimille
     kaunis+A+Pl+Superl+Ess: kaunhiimpinna
     kaunis+A+Pl+Superl+Com: kaunhiimpinne
